臺灣臺中地方法院刑事判決　　　　　　　　　　　　九十一年度易字第一七四號
　　公　訴　人　臺灣臺中地方法院檢察署檢察官
　　被　　　告　乙○○
右列被告因竊盜等案件，經檢察官提起公訴（九十一年度偵字第五二四三號），本院
判決如左：
    主  文
乙○○無罪。
    理  由
一、本件公訴意旨略以：被告乙○○意圖為自己不法之所有，於民國（下同）九十一
    年三月十四日十五時許，在臺中市○區○○路二十四巷停車場內，以自備之客觀
    上足供兇器使用之螺絲起子，開啟丙○○所管領、停放在該處之車牌號碼Ｈ７─
    ２３２９號自用小客車之車門，駕駛該車離去。乙○○竊得該車後，在車內發現
    丙○○之名片，竟另行意圖為自己不法之所有，於同日十六時起，在台中市西區
    ○○○○街附近，接續以公用電話撥打丙○○之0000000000號行動電
    話多次，向丙○○恐嚇稱如欲尋回該車，須支付新台幣（下同）五萬元，並匯款
    至第一銀行，帳號00000000000號內，致丙○○心生畏懼，因恐未依
    指示交款，將無法尋回車輛，經丙○○報警處理。嗣於同日十八時許，在台中縣
    大里市○○路一一號前，經警循線查獲，並扣得上述乙○○所有之螺絲起子一支
    、提款卡一張、ＩＣ電話卡一張，因認被告涉有刑法第三百二十一條第一項第三
    款之攜帶兇器竊盜罪嫌及第三百四十六條第三項、第一項之恐嚇取財未遂罪嫌。
二、按犯罪事實應依證據認定之，無證據不得推定其犯罪事實。又不能證明被告犯罪
    者，應諭知無罪之判決，刑事訴訟法第一百五十四條、第三百零一條第一項分別
    定有明文。次按認定不利於被告之事實，須依積極證據，苟積極證據不足為不利
    於被告事實之認定時，即應為有利於被告之認定，更不必有何有利之證據，最高
    法院三十年度上字第八一六號判例可資參照。
三、查公訴人認被告涉有上述犯行，係以：（一）被告乙○○對右揭竊車及恐嚇取財
    之犯罪事實坦承不諱。（二）被害人丙○○於警訊中指述綦詳。（三）並有贓物
    認領保管收據、照片、車輛車牌失竊作業─查獲車輛認可資料、臺中市警察局車
    輛尋獲電腦輸入單附卷可稽。（四）復有扣案之螺絲起子一支、提款卡一張、Ｉ
    Ｃ電話卡一張可資佐證等，為其主要論據。訊據被告乙○○堅決否認有何被訴之
    竊盜、恐嚇取財未遂犯行，辯稱：該案是伊之二哥甲○○所為，伊當日正常上班
    ，載貨至高雄等語。經查：
（一）九十一年三月十四日為警循線查獲之男子，雖自稱為「乙○○」，惟其面貌與
      被告乙○○相去甚遠，被告乙○○之前額已禿，該男子之頭髮卻十分茂密，二
      者顯非同一人，此由被告乙○○之身分證影本（附於本院卷）及該男子為警所
      攝相片（附於偵卷第十七頁）比對即明。
（二）再命被告乙○○當庭簽名附卷結果，被告乙○○之筆跡，與為警查獲之男子所
      簽之「乙○○」三字，亦相去甚遠，反與被告提出之甲○○親筆書信之筆跡相
      符。故被告辯稱其遭二哥甲○○冒名一節，應堪採信。
四、按於冒名之案件，理論上向有表示說及行動說之爭，固各有其立論依據，惟被告
    乙○○既已遭檢察官起訴，致其刑事前案紀錄表中均有起訴案號之記載，而被告
    乙○○復於審判中明確請求稱：請還我清白，判我無罪等語，為保障被告乙○○
    之權益，本院自應為無罪之判決，以免冤抑。
五、檢察官聲請併案審理部分（九十一年度偵字第九一八二號），因本案已諭知無罪
    ，無從併辦，應退回臺灣臺中地方法院檢察署檢察官依法處理，併此敘明。
據上論斷，應依刑事訴訟法第三百零一條第一項，判決如主文。
中      華      民      國    九十一    年      九      月     二十     日
                                  臺灣臺中地方法院刑事第七庭
                                        法  官  林念祖
右正本證明與原本無異。
如不服本判決，應於送達後十日內向本院提出上訴狀 （須附繕本） ，上訴於台灣高等
法院台中分院。
                                        書記官
中      華      民      國    九十一    年      九      月     二十     日
